臺灣臺北地方法院刑事判決　　　　　　　 94年度訴字第847號
　　公　訴　人　臺灣臺北地方法院檢察署檢察官
　　被　　　告　乙○○
　　指定辯護人　本院公設辯護人　沈芳萍
上列被告因強盜案件，經檢察官提起公訴（93年度偵緝字第1680號）
，本院判決如下：
    主  文
乙○○共同意圖為自己不法之所有，攜帶兇器，以強暴、脅迫至
使不能抗拒，而取他人之物，處有期徒刑柒年拾月。
    事  實
一、乙○○因缺錢花用，竟與甲○○（民國73年12月17日生，所
    涉加重強盜犯行，業經國防部北部地方軍事法院以94年信判
    字第55號判決判處有期徒刑七年二月在案）共同基於意圖為
    自己不法所有之犯意聯絡，於民國92年12月23日20時15分許
    ，前往位於臺北市大安區○○○路○段64號地下一樓之「戰
    略高手」網路咖啡店內，由甲○○佯以砸人場子而欲與之談
    判為由，以手勒住在該店內把玩遊戲之丙○○之脖子，並將
    其強押至前開網咖店一樓門口之強暴方式，另攜非甲○○及
    乙○○所有之客觀上可供作兇器使用長約4、50公分之刀子
    一把，以向丙○○恫嚇稱：「是不是你砸場子，如果是就把
    你殺了。」等語之方式脅迫之，至丙○○心生畏懼而不能抗
    拒，適甲○○將丙○○強押離開座位之際，而由乙○○趁機
    取走丙○○置於其座位電腦桌上之NOKIA7250型行動電話（
    手機序號：000000000000000號，內含遠傳電信0000000000
    號SIM卡一張）及皮夾一只（內有現金新臺幣1100元、上課
    證、健保卡等物），得手後即上樓向丙○○佯稱認錯人而偕
    同甲○○離去。嗣經警調閱丙○○之上開行動電話通聯紀錄
    ，始循線查知上情。
二、案經丙○○訴由臺北市政府警察局大安分局報請臺灣臺北地
    方法院檢察署檢察官偵查起訴。
    理  由
一、訊據被告乙○○矢口否認有何公訴意旨所稱之加重強盜犯行
    ，辯稱：其當日未曾在該網咖店內出現云云。經查：前揭犯
    罪事實，業據被害人丙○○於偵審中指訴歷歷，徵諸被告乙○○自承與被害人丙○○素不相識，且無怨隙等情，是被害
    人丙○○自無無端設詞誣攀而甘冒刑責訴追之理；又被害人
    丙○○所有之上開行動電話機具（序號為000000000000000
    ）曾於92年12月23日20時54分許使用號碼為0000000000號之
    SIM卡撥打等事實，此有遠傳電信股份有限公司93年1月20
    日、94年3月31日之傳真資料及所檢附之雙向通聯紀錄在卷
    可稽；而依上開傳真資料所載，門號0000000000號之登記名
    義人雖為第三人丁○○，然第三人丁○○經本院合法傳喚並
    未到庭，且被告乙○○於本院審理中自承曾使用多支非其本
    人名義申辦之行動電話門號，是自難僅以該持機人資料逕為
    有利被告乙○○之認定；另依卷附共犯甲○○所使用之門號
    0000000000號及前開門號0000000000號之通聯紀錄觀之，上
    開二門號自案發當日13時許至19時止曾有多次發話及受話之
    情形，參以該二門號於同一時間所使用之基地臺位置，足認
    前開二門號應非由同一人所使用；觀諸0000000000號SIM卡
    甫於案發後約40分鐘許即使用被害人丙○○之上開行動電話
    機具發話乙情，而被告乙○○於上開時地取走被害人丙○○
    所有之上開行動電話等事實，亦經被害人丙○○於偵審中證
    述在卷，且經共犯甲○○於本院審理中結證在卷，足見被告
    乙○○上開所辯，要屬事後卸責之詞，不足採信。又共犯甲○○雖稱係替被告乙○○之弟弟出氣始為上開本件行為，並
    無強盜他人財物之意云云，然共犯甲○○於本院審理中自承
    被告乙○○於其弟遭毆打時並未在場，則以當日僅其與被告
    乙○○一同前往現場乙節觀之，顯不符常情；參以共犯甲○○於本院94年9月22日審理中證稱：「（問：離開網咖店之
    後，被告交給你什麼東西？）現金壹仟壹佰元。」、「（問
    ：被告為何交給你壹仟壹佰元？）因為我們要去的時候，被
    告跟我說有賺錢的機會，後來他拿壹仟壹佰元給我的時候，
    說是賺來的錢。」、「（問：被告跟你說等一下有賺錢的機
    會，有無告訴你要你做什麼事情？）去的時候，跟我說有賺
    錢的機會，之後說他弟弟被打要我幫他出頭。」等語，足見
    渠等所為上開行為自始即出於不法取得財物之意圖。又共犯
    甲○○以手勒住被害人丙○○之脖子，並將其強押至前開網
    咖店一樓門口，復攜客觀上足以對他人之生命及身體安全構
    成威脅之長約4、50公分之刀子對被害人丙○○以前開言詞
    加以恫嚇，而任被告乙○○強取其財物，足見該等行為自難
    謂未達不能抗拒之程度。又被告乙○○基於不法取得他人財
    物之意圖，推由共犯甲○○為前開強暴、脅迫之行為以取得
    他人財物，復將其所取得之財物朋分花用，渠等所為亦難謂
    無犯意聯絡及行為分擔。本件事證明確，被告乙○○上開之
    犯行洵堪認定，應予依法論科。
二、查共犯甲○○所持用之刀子一把，長約4、50公分，業經被
    害人丙○○證述在卷，客觀上自足以對他人生命、身體之安
    全構成威脅，而具有危險性，當屬刑法第321條第1項第3款
    所稱兇器之一種。核被告乙○○所為，係犯刑法第330條第1
    項之加重強盜罪。又其與同案被告甲○○間就上開加重強盜
    之犯行，有犯意聯絡及行為分擔，為共同正犯。爰審酌被告
    乙○○正值壯年，不思上進，僅因缺錢花用即與他人共謀持
    刀強取財物，對於社會秩序及人民生活安全危害甚鉅，復於
    犯後猶狡詞卸責，及其品行、犯罪動機、目的、手段、生活
    狀況、智識程度、犯罪所得之利益、犯罪所生之損害等一切
    情狀，量處如主文所示之刑。
三、又共犯甲○○所持用之刀子一把，雖係供犯罪所用之物，然
    依卷內現存資料，尚無積極證據證明為被告乙○○或共犯甲○○所有之物，爰不另為沒收之諭知。
據上論斷，應依刑事訴訟法第299條第1項前段，刑法第28條、第
321條第1項第3款、第330條第1項，判決如主文。
本案經檢察官李鴻維到庭執行職務。
中　　華　　民　　國　　94　　年　　10　　月　　13　　日
　　　　　　　　　臺灣臺北地方法院刑事第十五庭
                        審判長法  官  周祖民
                              法  官  吳麗英
                              法　官  黃雅君
上正本證明與原本無異。
如不服本判決，應於判決送達後10日內向本院提出上訴狀（應抄
附繕本）。告訴人或被害人如對於本判決不服者，應具備理由請
求檢察官上訴，其上訴期間之計算係以檢察官收受判決正本之日
期為準。
                              書記官  陳麗津
中　　華　　民　　國　　94　　年　　10　　月　　13　　日
附錄本案論罪科刑法條：
中華民國刑法第321條
犯竊盜罪而有左列情形之一者，處 6 月以上、 5 年以下有期徒
刑：
一  於夜間侵入住宅或有人居住之建築物、船艦或隱匿其內而犯
之者。
二  毀越門扇、牆垣或其他安全設備而犯之者。
三  攜帶兇器而犯之者。
四  結夥三人以上而犯之者。
五  乘火災、水災或其他災害之際而犯之者。
六  在車站或埠頭而犯之者。
前項之未遂犯罰之。
中華民國刑法第330條
犯強盜罪而有第 321 條第 1 項各款情形之一者，處 7 年以上有
期徒刑。
前項之未遂犯罰之。
